【裁判字號】    98,簡上,215
【裁判日期】    990421
【裁判案由】    違反就業服務法
【裁判全文】
臺灣新竹地方法院刑事判決             98年度簡上字第215號
上  訴  人  臺灣新竹地方法院檢察署檢察官
上  訴  人
即  被  告  丙○○
選任辯護人  徐原本律師
被      告  甲○○
            乙○○
上列上訴人因被告等3 人違反就業服務法案件，不服本院新竹簡
易庭民國98年7 月13日97年度竹簡字第1503號刑事簡易判決（聲
請簡易判決處刑案號：96年度偵字第6473號、第7460號、第7476
號），提起上訴，本院管轄之第二審合議庭判決如下：
    主  文
原判決關於甲○○、丙○○部分撤銷。
甲○○犯如附表一編號一至四所示四罪，各處如附表二編號一至
四所示之刑；應執行有期徒刑伍月，如易科罰金，以新台幣壹仟
元折算壹日。
丙○○犯如附表一編號一、二、五、六所示四罪，各處如附表二
編號一、二、五、六所示之刑；應執行拘役壹佰壹拾日，如易科
罰金，以新台幣壹仟元折算壹日。
其餘上訴駁回。
    犯罪事實
甲○○平日以育達人力仲介管理顧問有限公司之名義在外從事外
籍勞工、看護工之人力仲介業務，乙○○、丙○○均為甲○○僱
用之職員，屈氏香（KHUAT THI THOM，越南籍，本案犯行業經原
審判決拘役40日確定）則為甲○○之配偶。其等4 人均明知不得
媒介外國人非法為他人工作，竟先後於附表一編號1-6 所示時間
，各別基於意圖營利而違反上開規定之單獨犯意（編號3 、5 部
分），或共同基於意圖營利而違反上開規定之犯意聯絡（編號1
、2 、4 、6 部分），媒介如附表一所示合法雇主申請入境，或
自原雇主處逃逸，而均不得為其他雇主工作之外籍勞工，前往附
表一所示地點非法為他人從事工作（各次媒介之行為人、外籍勞
工、非法雇主、非法為他人工作之時間、地點，均詳如附表一所
示），並向非法僱主收取工資每月新臺幣（下同）24000 元或每
日800 元，再以工資每月20722 元或每日690 元給付予該等外籍
勞工，從中賺取差額而藉此方式營利。
    理  由
壹、程序方面：
    按被告以外之人於審判外之陳述，雖不符前四條之規定，而
    經當事人於審判程序同意作為證據，法院審酌該言詞陳述或
    書面陳述作成時之情況，認為適當者，亦得為證據；又當事
    人、代理人或辯護人於法院調查證據時，知有第159 條第1
    項不得為證據之情形，而未於言詞辯論終結前聲明異議者，
    視為有前項之同意，刑事訴訟法第159 條之5 第1 項、第2
    項分別定有明文。
    本案以下所引用被告以外之人於審判外之言詞或書面陳述，
    雖均屬傳聞證據，惟檢察官、被告及辯護人並不爭執證據能
    力，本院審酌上開證據作成時亦無不適當之情形，認均具證
    據能力。
貳、實體方面：
一、認定犯罪構成要件事實所憑之證據及其認定之理由：
    上開犯罪事實，迭據被告等3 人於警詢、偵查及本院審理中
    坦承不諱（被告甲○○部分，見調查站卷第2 至6 頁、第11
    至17頁、96年度他字第729 號卷2 第37至44頁、96年度偵字
    第6473號卷第101 頁、96年度偵字第7460號卷第22至23頁、
    第33至35頁、96年度偵字第7476號卷第16頁，本院審理卷第
    60頁、第81頁背面、第96頁）、（被告丙○○部分，見調查
    站卷第19至22頁、第24至26頁、96年度他字第729 號卷一第
    148 頁、96年度偵字第7460號卷第22至23頁、第33至35頁、
    96年度偵字第7476號卷第16頁、本院審理卷第64頁、第68頁
    ）、（被告乙○○部分，見調查站卷第46頁、第48至50頁、
    第55至58頁、96年度他字第729 號卷二第13至14頁、96年度
    偵字第7460號卷第22至23頁、第33至35頁、96年度偵字第74
    76號卷第16頁、本院審理卷第96頁），並有下列證據可資佐
    證：
  (一)共同被告屈氏香於警詢時之供述及偵查中之自白（見調查站
    卷第61至62頁、第68至71頁、96年度他字第729 號卷一第17
    1 至172頁、96年度偵字第7476號卷第16頁）。
  (二)證人甘嘉莉於警詢及偵查中之證述（見調查站卷第198 至19
    9 頁、96年度他字第729 號卷一第106 至108 頁）。
  (三)證人張瑞油於警詢、偵查中之證述（見調查站卷第229 至23
    1 頁、96年度他字第729 號卷一第29至30頁、96年度偵字第
    7460號卷第22至23頁）。
  (四)證人曾增榮於警詢、偵詢及偵訊中之證述（見調查站卷第20
    0 至203 頁、第205 至207 頁、96年度他字第729 號卷一第
    41頁、第43至44頁、96年度他字第729 號卷二第43至44頁、
    96年度偵字第7460號卷第22頁）。
  (五)證人即曾增榮之妻張春園於警詢、偵詢時之證述（見96年度
    他字第729 號卷一第46至52頁）。
  (六)證人胡維全於警詢及偵查中之證述（見調查站卷第166 至16
    8 頁、第170 至172 頁、96年度他字第729 號卷一第94至95
    頁、96年度他字第729 號卷二第43至44頁）。
  (七)證人高惠瑜於警詢及偵查中之證述（見調查站卷第196 至19
    7 頁、96年度偵字第6473號卷第127 頁）。
  (八)證人鍾招誠於警詢及偵查中之證述（見調查站卷第191 頁、
    96年 度他字第729 號卷一第144 至145 頁）。
  (九)證人即鍾招誠之母鍾范日秀於警詢及偵查中之證述（見調查
    站卷第192 頁、96年度他字第729 號卷一第144 頁）。
  (十)證人樊美雲於警詢時之證述（見調查站卷第194至195頁）。
  (十一)證人楊金華於警詢及偵查中之證述（見調查站卷第87至89頁
    、96年度偵字第6473號卷第46頁、96年度他字第729 號卷二
    第41至44頁、96年度偵字第7460號卷第23頁）。
  (十二)證人阿咪（RATMININGSIH）於警詢時之證述（見調查站卷第
    155 至157 頁）。
  (十三)證人路娜（RUNA）於警詢及偵查中之證述（見調查站卷第14
    6至148頁、第151至153頁、96年度他字第729號卷一第135至
    138頁）。
  (十四)證人李氏怦（LY THI BEN）於警詢及偵查中之證述（見調查
    站卷第103 至108 頁、96年度他字第729 號卷一第116 至11
    8 頁、第172 頁）。
  (十五)證人阿米（MISIYEM ）於警詢及偵查中之證述（見調查站卷
    第135至137頁、第140至144頁、96年度他字第729 號卷一第
    179至182頁、第184至186頁）。
  (十六)證人阿咪（RATMININGSIH）之護照、中華民國外僑居留證影
    本各乙份（見調查站卷第159 頁）。
  (十七)證人路娜（RUNA）、李氏怦（LY THI BEN）、阿米（MISIYE
    M ）之「外勞居留資料查詢－明細內容顯示畫面」資料各乙
    份（見調查站卷第281 頁、第283 至284 頁）。
  (十八)證人李氏怦（LY THI BEN）之護照、中華民國外僑居留證影
    本各乙份（見調查站卷第9 頁）。
  (十九)證人阿米（MISIYEM ）之護照、中華民國居留證影本各乙份
    （見調查站卷第53至54頁）。
  (二十)綜上，被告等3 人之自白乃與事實相符，堪信為真實，其等
    於附表一所示之各該犯行，事證明確，堪予認定，應依法論
    科
二、適用法律：
  (一)核被告甲○○於附表一編號1 、2 、3 、4 所示4 次，被告
    丙○○於附表一編號1 、2 、5 、6 所示4 次，被告乙○○
    如附表編號6 所示1 次，所為均係意圖營利而違反就業服務
    法第45條任何人不得媒介外國人非法為他人工作之規定，而
    犯同法第64條第2 項之罪。
  (二)次按刑事法若干犯罪行為態樣，本質上原具有反覆、延續實
    行之特徵，立法時既予特別歸類，定為犯罪構成要件之行為
    要素，則行為人在密切接近之一定時、地持續實行之複次行
    為，倘依社會通念，於客觀上認為符合一個反覆、延續性之
    行為觀念者，於刑法評價上，即應僅成立一罪，此即學理上
    所稱「集合犯」，概如有職業性、營業性或收集性等具有重
    複特質之犯罪均屬之，例如經營、從事業務、收集、販賣、
    製造、散布等行為概念。惟連續犯係指基於一概括之犯意，
    連續為數行為，而犯同一之罪名，以一罪論，係屬裁判上一
    罪關係，本質上則為數行為，兩者概念並不相同。
    修正前刑法第56條連續犯之規定，業於94年2 月2 日修正公
    布刪除，並定於95年7 月1 日施行，考其立法理由：
  1.按連續犯在本質上究為一罪或數罪，學說上迭有爭議，一般
    均認為連續犯在本質上應屬數罪，僅係基於訴訟經濟或責任
    吸收原則之考量，而論以一罪，故本法承認連續犯之概念，
    並規定得加重其刑至二分之一。然本法規定連續犯以來，實
    務上之見解對於本條「同一罪名」之認定過寬，所謂「概括
    犯意」，經常可連綿數年之久，且在採證上多趨於寬鬆，每
    每在起訴之後，最後事實審判決之前，對繼續犯同一罪名之
    罪者，均適用連續犯之規定論處，不無鼓勵犯罪之嫌，亦使
    國家刑罰權之行使發生不合理之現象。因此，基於連續犯原
    為數罪之本質及刑罰公平原則之考量，其修正既難以週延，
    爰刪除本條有關連續犯之規定。
  2.至連續犯之規定廢除後，對於部分習慣犯，例如竊盜、吸毒
    等犯罪，是否會因適用數罪併罰而使刑罰過重產生不合理之
    現象一節，在實務運用上應可參考德、日等國之經驗，委由
    學界及實務以補充解釋之方式，發展接續犯之概念，對於合
    乎「接續犯」或「包括的一罪」之情形，認為構成單一之犯
    罪，以限縮數罪併罰之範圍，用以解決上述問題。
    從而，在解釋所謂集合犯概念時，應避免與連續犯刪除之立
    法意旨有所違誤，亦應避免不當擴張集合犯之概念，導致原
    連續犯之概念由集合犯所取代。基於此，本院雖然承認包括
    的一罪中所謂集合犯概念的存在，惟考量為使原連續犯概念
    中「同一概括犯意」在採證上過於寬鬆，使犯罪行為人繼續
    犯同一罪名之罪，而有鼓勵犯罪之嫌，亦使國家刑罰權之行
    使發生不合理之現象，不致於在集合犯概念中重現，復參酌
    最高法院97年度台上字第1827號判決意旨認為：刑法上所稱
    之集合犯之成立，除行為人主觀上，須出於一個概括犯意外
    ，該多次行為，尚應具有時、空上之密切關係，且依社會通
    念，客觀上認為以包括之一罪評價較為合理，始足當之，倘
    不具此種客觀要件，仍應認屬數罪之範疇。
  (三)因此，本院認為，被告倘意圖營利，媒介「同一外籍勞工」
    前往「同一非法雇主處所工作」，因此種行為本身即具有反
    覆、延續之行為特徵，侵害之社會法益同一，且依一般常情
    而言，在客觀時、空上亦有密切之關係，應可認為符合一個
    反覆、延續性之行為觀念，在刑法評價上，應僅成立所謂集
    合犯關係而論以一罪，以符合罪責相當之憲法比例原則。
    故被告丙○○於聲請簡易判決處刑書或原審判決附表編號5
    、7 中（即本判決附表一編號5 ），被告丙○○及乙○○於
    聲請簡易判決處刑書或原審判決附表編號6 、8 中（即本判
    決附表一編號6 ），先後2 次將同一外籍勞工阿米媒介為同
    一雇主樊美雲或楊金華工作之行為，應成立集合犯之包括一
    罪關係。
  (四)至於被告甲○○先後於附表一編號1-4 ，被告丙○○先後於
    附表一編號1 、2 、5 、6 犯罪事實中，各次媒介「不同之
    外籍勞工」至「不同非法雇主處工作」之部分，因95年7 月
    1 日起施行之修正刑法，已將連續犯及其性質類似之常業犯
    規定悉予刪除，其立法旨趣係因對於多次原可獨立評價之行
    為，僅論以一罪，不無鼓勵犯罪之嫌，亦與國民對於法律之
    感情相悖，是就集合犯之觀念，於判斷時自不能無限擴張，
    除仍應受社會通念之支配外，尤應注意其公平性、合理性，
    使與經驗法則、論理法則及比例原則等原理原則相適合，否
    則即與上揭修法精神不符。而被告甲○○、丙○○上開媒介
    不同之外籍勞工前往不同之非法雇主處工作之犯行，一經媒
    介成功，犯罪即屬成立，其犯行具有獨立性，本質上並不具
    有反覆、延續實行複次作為之特徵，應屬犯意各別之數罪併
    罰關係，應依刑法第50條之規定併合處罰。
三、撤銷改判部分：
  (一)原審對於被告甲○○、丙○○論罪科刑，固非無見，惟查：
    原審就被告甲○○參與附表一編號1-4 等4 次犯行，被告丙○○參與附表一編號1 、2 、5 、6 等4 次犯行，均論以集
    合犯之包括一罪，乃有未恰，檢察官以被告甲○○、丙○○
    等2 人上開犯行應屬數罪併罰關係，提起上訴，為有理由，
    被告丙○○否認犯罪提起上訴，為無理由，而原判決關於被
    告甲○○、丙○○部分既有上開不當之處，自應由本院予以
    撤銷改判。
  (二)爰審酌被告甲○○、丙○○等2 人無視法令禁制，媒介外國
    人非法為他人工作，既減損我國勞工就業機會，亦增加主管
    機關對外國人居留管理之困難度，於社會秩序之維持及就業
    競爭之公平性，均有危害，惟念其等於本院審理中均坦承犯
    行，態度良好，非法媒介外籍勞工之人數規模尚非鉅大，媒
    介牟利金額每月約僅數千元，亦未剋扣或剝削外籍勞工工資
    ，及係因智識程度不高，在社會謀取工作不易，方才從事本
    項犯罪，惡性不大，另被告甲○○係主要負責人，情節較重
    ，被告丙○○係受僱人，情節較輕等一切情狀，分別量處如
    主文所示之刑，並均諭知易科罰金之折算標準，再定其應執
    行刑及易科罰金之折算標準。
四、駁回上訴部分：
    另原審認被告乙○○於聲請簡易判決處刑書附表編號6 、8
    （即本案判決附表編號6 ）犯行，事證明確，所為係屬集合
    犯之包括上一罪，並斟酌被告乙○○共同媒介外國人非法為
    他人工作，減損我國勞工就業機會，增加主管機關對外國人
    居留管理之困難度，兼衡被告乙○○素行、犯罪動機、生活
    狀況、智識程度、本件參與程度、非法媒介外籍勞工之人數
    、次數、外籍勞工工作時間長短、媒介所得之金額，犯罪後
    坦承犯行，態度尚可等一切情狀，依刑事訴訟法第449 條第
    1 項前段，就業服務法第64條第2 項，刑法第11條前段、第
    28條、第41條第1 項前段等規定，量處被告有期徒刑3 月，
    如易科罰金，以新台幣1000元折算1 日，其認事用法均無不
    合，量刑亦屬妥適，檢察官認被告乙○○亦應成立數罪，提
    起上訴，請求撤銷改判等語，為無理由，應予駁回。
據上論斷，應依刑事訴訟法第455 條之1 第1 項、第3 項、第36
9 條第1 項前段、第368 條、第364 條、第299 條第1 項前段，
就業服務法第64條第2 項，刑法第11條前段、第28條、第51條第
5 款、第6 款、第41條第1 項前段，判決如主文。
本案經檢察官李秋梅到庭執行職務。
中     華    民    國    99    年    4    月    21    日
                      刑事第一庭 審判長法  官  陳健順
                                       法  官  王子謙
                                       法  官  蔡川富
以上正本與原本無異。
不得上訴。
中     華    民    國    99    年    4    月    21    日
                                       書記官  朱苑禎
附錄本案論罪科刑法條全文：
就業服務法第45條
任何人不得媒介外國人非法為他人工作。
就業服務法第64條
違反第45條規定者，處新臺幣10萬元以上50萬元以下罰鍰。五年
內再違反者，處1 年以下有期徒刑、拘役或科或併科新臺幣60萬
元以下罰金。
意圖營利而違反第45條規定者，處3 年以下有期徒刑、拘役或科
或併科新臺幣120萬元以下罰金。
法人之代表人、法人或自然人之代理人、受僱人或其他從業人員
，因執行業務違反第45條規定者，除依前二項規定處罰其行為人
外，對該法人或自然人亦科處各該項之罰鍰或罰金。
附表一：
┌──┬─────┬───────┬─────┬─────┬────────────────┐
│編號│  行為人  │(1)媒介非法為他│原合法申請│ 非法雇主 │媒介外國人非法為他人工作之時間、│
│    │          │  人工作之外國│雇主      │          │地點                            │
│    │          │  人          │          │          │                                │
│    │          │(2)該外國人入境│          │          │                                │
│    │          │  日期        │          │          │                                │
├──┼─────┼───────┼─────┼─────┼────────────────┤
│ １ │甲○○、鍾│(1)阿咪（RATMIN│  甘嘉莉  │  張瑞油  │外國人阿咪自96年5 月13日入境後，│
│    │昭文      │  INGSIH，印尼│          │          │即在護理之家照顧甘嘉莉之妹妹甘幸│
│    │          │  籍）        │          │          │文，迄96年7 月3 日阿咪認為工作太│
│    │          │(2)96年5月13日 │          │          │累，甘嘉莉為防止外勞逃逸，乃請曾│
│    │          │              │          │          │瑞乾至其住處將阿咪帶回管理。惟曾│
│    │          │              │          │          │瑞乾將阿咪帶走後，竟與丙○○共同│
│    │          │              │          │          │基於意圖營利媒介外國人非法為他人│
│    │          │              │          │          │工作之犯意聯絡，由甲○○決定，鍾│
│    │          │              │          │          │昭文則駕車搭載外勞至非法雇主處，│
│    │          │              │          │          │於96年7 月13日共同媒介阿咪前往新│
│    │          │              │          │          │竹縣新豐鄉後湖村5 鄰100 號張瑞油│
│    │          │              │          │          │住處工作，工作至96年7 月27日才離│
│    │          │              │          │          │開。                            │
├──┼─────┼───────┼─────┼─────┼────────────────┤
│ ２ │甲○○、鍾│(1)路娜（RUNA，│  曾增榮  │  胡維全  │外國人路娜自96年5月2日入境後，即│
│    │昭文      │  印尼籍）    │          │          │在新竹市○○路347 號曾增榮住處照│
│    │          │(2)96年5月2日  │          │          │顧曾增榮母親，嗣於96年5 月7 日曾│
│    │          │              │          │          │增榮因不滿意路娜不會說國語，乃請│
│    │          │              │          │          │甲○○將路娜帶回教導。惟甲○○將│
│    │          │              │          │          │路娜帶走後，竟與丙○○另共同基於│
│    │          │              │          │          │意圖營利媒介外國人非法為他人工作│
│    │          │              │          │          │之犯意聯絡，由甲○○決定，丙○○│
│    │          │              │          │          │則駕車搭載外勞至非法雇主處，於96│
│    │          │              │          │          │年5 月7 日共同媒介路娜前往新竹縣│
│    │          │              │          │          │新豐鄉○○路22號胡維全經營之麵包│
│    │          │              │          │          │店工作，工作至96年6 月6 日方才離│
│    │          │              │          │          │開。                            │
├──┼─────┼───────┼─────┼─────┼────────────────┤
│ ３ │甲○○    │(1)路娜（RUNA，│  曾增榮  │  高惠瑜  │甲○○另基於意圖營利媒介外國人非│
│    │          │  印尼籍）    │          │          │法為他人工作之犯意，於96年7 月20│
│    │          │(2)96年5月2日  │          │          │日媒介路娜前往新竹縣湖口鄉○○路│
│    │          │              │          │          │2 段221 號高惠瑜經營之「太子檳榔│
│    │          │              │          │          │攤」工作，工作至96年9 月20日方才│
│    │          │              │          │          │離開。                          │
├──┼─────┼───────┼─────┼─────┼────────────────┤
│ ４ │甲○○、屈│(1)李氏怦（LY T│ 王何碧雲 │  胡維全  │外國人李氏怦原於臺北縣三重市永福│
│    │氏香      │  HI BEN，越南│          │          │街111巷4弄5號5樓擔任監護工，後於│
│    │          │  籍）        │          │          │96年4 月24日逃逸，並於逃逸期間委│
│    │          │(2)93年10月22日│          │          │請屈氏香媒介其打工賺錢。甲○○、│
│    │          │              │          │          │屈氏香即共同基於意圖營利媒介外國│
│    │          │              │          │          │人非法為他人工作之犯意聯絡，於96│
│    │          │              │          │          │年9 月26日共同媒介李氏怦前往新竹│
│    │          │              │          │          │縣新豐鄉○○路22號胡維全經營之麵│
│    │          │              │          │          │包店工作，工作迄96年9 月27日為警│
│    │          │              │          │          │查獲時止。                      │
├──┼─────┼───────┼─────┼─────┼────────────────┤
│ ５ │丙○○    │(1)阿米（MISIYE│  鍾招誠  │  樊美雲  │外國人阿米自96年7 月18日入境後，│
│（即│          │  M，印尼籍） │          │          │原在新竹縣關西鎮南新里新城74號之│
│原審│          │(2)96年7月18日 │          │          │3 鍾招誠住處照顧鍾招誠、丙○○之│
│判決│          │              │          │          │母鍾范日秀，惟丙○○竟基於意圖營│
│附表│          │              │          │          │利媒介外國人非法為他人工作之單一│
│編號│          │              │          │          │集合犯意，先後於96年7 月21日起至│
│5 、│          │              │          │          │同年月27日止、96年7 月31日起至96│
│7 部│          │              │          │          │年9 月1 日止，媒介阿米前往新竹縣│
│分）│          │              │          │          │湖口鄉○○路○ 段259 號樊美雲經營│
│    │          │              │          │          │之早餐店工作。                  │
├──┼─────┼───────┼─────┼─────┼────────────────┤
│ ６ │丙○○、蕭│(1)阿米（MISIYE│  鍾招誠  │  楊金華  │丙○○與乙○○共同基於意圖營利媒│
│（即│子文      │  M，印尼籍） │          │          │介外國人非法為他人工作之單一集合│
│原審│          │(2)96年7月18日 │          │          │犯意聯絡，由丙○○決定，乙○○則│
│判決│          │              │          │          │駕車搭載外勞至非法雇主處，先後於│
│附表│          │              │          │          │96年7 月28日起至同年月30日止、96│
│編號│          │              │          │          │年9 月2 日起至96年9 月27日為警查│
│6 、│          │              │          │          │獲時止，共同媒介阿米前往新竹縣湖│
│8 部│          │              │          │          │口鄉○○○街16號楊金華經營之麵店│
│分  │          │              │          │          │工作。                          │
└──┴─────┴───────┴─────┴─────┴────────────────┘
 附表二：
┌──┬───────┬─────────────────────┐
│編號│  犯罪事實    │          宣    告    刑                  │
├──┼───────┼─────────────────────┤
│ 1  │附表一編號1   │甲○○共同意圖營利而違反任何人不得媒介外國│
│    │              │人非法為他人工作之規定，處有期徒刑貳月，如│
│    │              │易科罰金，以新台幣壹仟元折算壹日。        │
│    │              │丙○○共同意圖營利而違反任何人不得媒介外國│
│    │              │人非法為他人工作之規定，處拘役參拾日，如易│
│    │              │科罰金，以新台幣壹仟元折算壹日。          │
├──┼───────┼─────────────────────┤
│ 2  │附表一編號2   │甲○○共同意圖營利而違反任何人不得媒介外國│
│    │              │人非法為他人工作之規定，處有期徒刑貳月，如│
│    │              │易科罰金，以新台幣壹仟元折算壹日。        │
│    │              │丙○○共同意圖營利而違反任何人不得媒介外國│
│    │              │人非法為他人工作之規定，處拘役參拾日，如易│
│    │              │科罰金，以新台幣壹仟元折算壹日。          │
├──┼───────┼─────────────────────┤
│ 3  │附表一編號3   │甲○○意圖營利而違反任何人不得媒介外國人非│
│    │              │法為他人工作之規定，處有期徒刑貳月，如易科│
│    │              │罰金，以新台幣壹仟元折算壹日。            │
├──┼───────┼─────────────────────┤
│ 4  │附表一編號4   │甲○○共同意圖營利而違反任何人不得媒介外國│
│    │              │人非法為他人工作之規定，處有期徒刑貳月，如│
│    │              │易科罰金，以新台幣壹仟元折算壹日。        │
├──┼───────┼─────────────────────┤
│ 5  │附表一編號5   │丙○○意圖營利而違反任何人不得媒介外國人非│
│    │              │法為他人工作之規定，處拘役參拾日，如易科罰│
│    │              │金，以新台幣壹仟元折算壹日。              │
├──┼───────┼─────────────────────┤
│ 6  │附表一編號6   │丙○○共同意圖營利而違反任何人不得媒介外國│
│    │              │人非法為他人工作之規定，處拘役參拾日，如易│
│    │              │科罰金，以新台幣壹仟元折算壹日。          │
└──┴───────┴─────────────────────┘

司法院資訊處製作；財團法人民間司法改革基金會備份。
